【裁判字號】    97,訴,456
【裁判日期】    970310
【裁判案由】    毒品危害防制條例
【裁判全文】
臺灣高雄地方法院刑事判決               97年度訴字第456號
公  訴  人  臺灣高雄地方法院檢察署檢察官
被      告  乙○○
上列被告因毒品危害防制條例案件，經檢察官提起公訴（96年度
毒偵字第9701號），被告於準備程序為有罪之陳述，本院合議庭
裁定由受命法官行簡式審判程序，判決如下：
    主    文
乙○○施用第一級毒品，累犯，處有期徒刑壹年。
    事    實
一、乙○○前因施用毒品案件，經本院以87年度毒聲字第113 號
    裁定送觀察、勒戒後，認無繼續施用毒品之傾向，由臺灣高
    雄地方法院檢察署檢察官於民國87年6 月17日，以87年度偵
    字第12802 號為不起訴處分確定。再因施用毒品案件，經本
    院先後以87年度毒聲字第3686號、第4554號、88年度毒聲字
    第2986號、第5185號裁定送觀察、勒戒、強制戒治、停止戒
    治付保護管束、撤銷停止戒治，仍施以強制戒治後，於90年
    3 月14日停止戒治（並轉入監執行有期徒刑），於90年5 月
    17日執行完畢；刑事部分，則經本院以88年度鳳簡字第363
    號判決，判處有期徒刑4 月確定；又因施用毒品案件，經本
    院以89年度鳳簡字第436 號判決，判處有期徒刑6 月確定，
    二案於91年1 月13日執行完畢，翌（14）日出監。復因施用
    毒品案件，經本院以94年度簡字第6706號判決，判處有期徒
    刑6 月確定，於95年6 月22日入監執行，並甫於95年10月18
    日縮刑期滿釋放出監（構成累犯）。竟仍不知悔改並戒除毒
    癮，明知海洛因為毒品危害防制條例所明定列管之第一級毒
    品，不得任意持有、施用，猶基於施用第一級毒品海洛因之
    犯意，於96年10月15日上午10時許，在高雄縣大寮鄉○○村
    ○○路83號住處，以針筒注射方式，施用海洛因1 次（針筒
    用畢已丟棄）。嗣於同（15）日下午1 時10分許，在高雄縣
    大寮鄉○○路旁產業道路經警查獲，並攜回警局得其同意採
    尿送驗結果，確呈毒品海洛因代謝後嗎啡之陽性反應，因而
    查悉上情。
二、案經高雄市政府警察局苓雅分局移送臺灣高雄地方法院檢察
    署檢察官偵查起訴。
    理    由
一、本件被告所犯係死刑、無期徒刑、最輕本刑為3 年以上有期
    徒刑以外之罪，其於準備程序就被訴事實為有罪之陳述，經
    法官告知簡式審判程序之旨，並聽取公訴人及被告之意見後
    ，本院合議庭認無不得或不宜改依簡式審判程序進行之情事
    ，依刑事訴訟法第273 條之1 第1 項、第284 條第1 項規定
    ，裁定本件由受命法官獨任進行簡式審判程序，合先敘明。
二、上揭事實，業據被告於本院審理中坦承不諱，並有高雄市政
    府警察局濫用藥物尿液檢體監管紀錄表1 份在卷為證。再被
    告經警查獲採尿送驗後，結果確呈毒品海洛因代謝後之嗎啡
    陽性反應，有高雄市立凱旋醫院96年10月22日濫用藥物尿液
    檢驗報告1 紙附卷可佐。顯見被告確有在上揭時地施用毒品
    海洛因之行為甚明，是被告上開自白與事實相符，洵堪採為
    認定事實之證據。
三、按犯毒品危害防制條例第10條之施用第一、二級毒品罪者，
    檢察官應先將被告送勒戒處所觀察、勒戒，經觀察、勒戒後
    ，認有繼續施用毒品之傾向者，應令入強制戒治處所施以強
    制戒治，並為不起訴之處分。又觀察、勒戒或強制戒治執行
    完畢釋放後，5 年內再犯第10條施用毒品之罪，檢察官應依
    法追訴，毒品危害防制條例第20條、第23條規定甚明。本件
    被告前因多次施用毒品案件，先後經本院以事實欄所示裁定
    送觀察、勒戒、不起訴處分，以及送觀察、勒戒、強制戒治
    、停止戒治付保護管束、撤銷停止戒治，仍施以強制戒治後
    ，於90年5 月17日執行完畢；刑事部分，並經本院判處有期
    徒刑4 月確定並執行完畢。再於上開戒治執行完畢戒斷後5
    年內，因施用毒品案件，經本院判處有期徒刑6 月確定，於
    95年10月18日縮刑期滿釋放等情，有卷附臺灣高等法院被告
    前案紀錄表1 份在卷可憑，足徵被告既於前開強制戒治執行
    完畢釋放後，於「5 年內再犯」施用毒品罪，且經本院判處
    罪刑確定，則依最高法院95年度第7 次刑事庭會議決議意旨
    ，被告本件施用海洛因之犯行，自應依該條例第10條第1項
    規定予以論科處罰。
四、次按海洛因，為毒品危害防制條例第2 條第2 項第1 款，依
    其成癮性、濫用性及對社會危害性所分級管制之第一級毒品
    。核被告乙○○所為，係犯毒品危害防制條例第10條第1 項
    之施用第一級毒品罪。被告持有第一級毒品海洛因後進而施
    用，其持有之低度行為，應為施用之高度行為所吸收，不另
    論罪。再被告前有如事實欄所示論罪科刑及執行之前科紀錄
    ，並於95年10月18日縮刑期滿釋放，有台灣高等法院被告前
    案紀錄表在卷足參，其於有期徒刑執行完畢後，5 年以內再
    故意犯本件有期徒刑以上之罪，依刑法第47條第1 項規定，
    構成累犯，應予加重其刑。爰審酌被告前因施用毒品案件，
    經送觀察勒戒、強制戒治、多次判刑執行完畢後，仍不愛惜
    機會戒除毒癮，仍再為本件犯行，顯見被告不知悔改施用毒
    品之惡習，惡性仍重，惟念及被告犯後坦承犯行，及其施用
    毒品係戕害自身健康，並未危害他人等一切情狀，分別量處
    如主文所示之刑，以資懲儆。另被告本件犯罪時間係96年10
    月15日，在中華民國九十六年罪犯減刑條例所定基準日96年
    4 月24日以後，不符合減刑條件，附此敘明。
據上論斷，應依刑事訴訟法第273 條之1 第1 項、第284 條第1
項、第299 條第1 項前段，毒品危害防制條例第10條第1 項，刑
法第11條前段、第47條第1 項，判決如主文。
本案經檢察官甲○○到庭執行職務。
中    華    民    國    97    年    3     月    10    日
                  刑事第三庭    法  官  李昆南
以上正本證明與原本無異。
如不服本判決應於收受本判決後10日內向本院提出上訴書狀，並
應敘述具體理由，如未敘述上訴理由者，應於上訴期間屆滿後20
日內補提理由書狀於本院（均須按他造當事人之人數附繕本）「
切勿逕送上級法院」。
中    華    民    國    97    年    3     月    10    日
                                書記官  黃美玲
附錄本判決論罪之法條：
毒品危害防制條例第10條第1項
施用第一級毒品者，處6 月以上5 年以下有期徒刑。


司法院資訊處製作；財團法人民間司法改革基金會備份。
